

Simone DIAMANTINI

Indirizzo

Via Giovanni Battista Pergolesi PG

Email

diama33@gmail.com

Nato

II 24-10-1990

Cellulare

3409081705 - previo contatto con messaggio / WA

Junior Full-Stack Developer















OBBIETTIVI PERSONALI

Durante il mio percorso di formazione, ho acquisito competenze nel Front-End Development, con conoscenze approfondite di HTML, CSS, Javascript e Typescript. Ho utilizzato framework come Bootstrap, ho sviluppato competenze nell'utilizzo di Angular per la creazione di componenti dinamici e ho imparato a gestire le richieste API.

Nella parte finale del corso ho affrontato .Net, Entity Framework la gestione dei database relazionali con SQL Express. Sono in costante ricerca di opportunità per accrescere le mie competenze professionali nel campo dello sviluppo, mi dedico costantemente alla formazione e all'apprendimento continuo

FORMAZIONE

EPICODE Shool,

Roma - Remoto, 2024

Corso ad Alta Specializzazione: Web Developer Full-Stack

I.T.C Aldo Capitini,

Perugia, 2005 - 2010

Ragioniere perito commerciale programmatore

ESPERIENZE PROFESSIONALI

01/08/2023 - 03/02/2024

ALDENMICROCOPY S.R.L., PONTE S.GIOVANNI, ITALIAAIRE & PARTNERS

Consulente per automazione bancaria e pos

- Gestione del team e assegnazione degli incarichi.
- Pianificazione e coordinamento delle attività lavorative.
- Collaborazione nell'esecuzione delle attività assegnate.
- Elaborazione di preventivi e gestione completa della fase di offering.

01/10/2018 - 31/07/2023

VIRGIN ACTIVE S.P.A, PERUGIA, ITALIA

Consulente commerciale

- Gestione delle vendite di abbonamenti con tecniche di upsellina e cross-sellina.
- Raggiungimento degli obiettivi di vendita e monitoraggio dei KPI.
- Sviluppo di strategie di vendita.
- Utilizzo di CRM e ottime capacità di mediazione e comunicazione.

COMPETENTE FULL-STACK DEVELOPMENT

Competenze Principali

HTML5

CSS

SCSS

JS

TYPESCRIPT

ANGULAR

.NET

ENTITY FW

SQL SERVER

BOOTSTRAP

TAILWIND

GITHUB

Altre Competenze

As400, Microsoft Excel, Microsoft Word, Microsoft PowerPoint, Utilizzo Gestionali, Gestione del budget, Formazione del Personale, Problem Solving, Gestione KPI

Competenze che vorrei imparare

Python, Nodejs, solidity, NextJs, ExpressJS, Vue

LINGUE

Italiano

Inglese

Madrelingua

Intermedio

SU DI ME

Sono un giovane sviluppatore web con una grande passione per il codice e desideroso di scoprire nuove tecnologie.

Ho recentemente completato un corso intensivo che mi ha fornito una base e competenze solide nel vasto mondo dello sviluppo web.

Sono particolarmente attento ai dettagli e all'estetica dei miei progetti, desideroso di offrire un'esperienza utente coinvolgente.

Nel tempo libero mi piace sia dilettarmi su sui giochi di squadra sia al chiuso che all'aperto e a cercare di aumentare il mio bagaglio di conoscenze personali sia nell'ambito del tech che nell'ambito delle IA.

Sono anche appassionato di sport e amo viaggiare, cosa che faccio ogni volta che ne ho l'opportunità.

Mi considero un team player, abile nel lavorare in gruppo e spesso anche nell' organizzare il lavoro di altre persone.

NOTE SUL CORSO DI **FORMAZIONE**

Ho completato un intenso corso di formazione come Web Developer Full-Stack, con una durata di 6 mesi e oltre 1000ore di apprendimento.

Il programma era strutturato in modo intensivo, con 8 ore al giorno dedicate all'apprendimento (teoria al mattino e pratica al pomeriggio). Un aspetto distintivo del corso è stato l'approccio pratico, in quanto ho affrontato progetti reali permettere in pratica le conoscenze acquisite.

Durante il corso, ho appreso a costruire siti web dinamici e a sviluppare applicazioni web complesse. Un aspetto cruciale è stato imparare a gestire autonomamente un progetto, pianificando, organizzando e completando

le attività in modo indipendente.

Per favorire la crescita e la collaborazione, una volta al mese la classe è stata divisa in gruppi per lavorare su progetti specifici.

Questi progetti erano correlati agli argomenti settimanali, offrendoci l'opportunità di mettere in pratica le competenze apprese e di approfondire ulteriormente attraverso la documentazione ricerche extra.

Questa attività di gruppo hanno notevolmente migliorato le mie competenze di lavoro di squadra e mi hanno preparato per situazioni reali in cui dovrò collaborare con altri professionisti.

SHORTCUT



LinkedIn

https://www.linkedin.com/in/simone-diamantini-9973002aa/



GitHub

https://github.com/DiamantiniS



Inviami una mail https://github.com/DiamantiniS



Contattami

3409081704 (se possibile previo messaggio o WA prima)



Talent Profile

https://talent.epicode.com/talent/45f7452e-1faf-48b1-b060-91ec92644989